Minutes et répertoires du notaire Nicolas ARMET, 29 mai 1750 - juin 1777 (étude VII)
Archives nationales
- Minutes de Nicolas ARMET, janvier 1750 - juin 1777; MC/ET/VII/274 - MC/ET/VII/434
  - Minutes. 1761, mai - juin, mai - juin 1761; MC/ET/VII/333
    - Mariage., 14 juin 1761; MC/ET/VII/333
      Profession: Saint-Ouen-l'Aumone (Val-d'Oise).
      Nom, qualité: (M.) Ricourt, Michel.
      Profession: cordonnier, Saint-Ouen-l'Aumone (Val-d'Oise)
    - Succession, partage., 14 juin 1761; MC/ET/VII/333
    - Apprentissage, métier tailleur d'habits., 15 juin 1761; MC/ET/VII/333
      Nom, qualité: (M.) Pallu, Pierre.
      Nom, qualité: (M.) Jarry, Pierre.
      Profession: tailleur d'habits (me-md), Paris
    - Procuration acte, acte en justice., 15 juin 1761; MC/ET/VII/333
      Nom, qualité: (M.) Denoel, Francois.
      Nom, qualité: (M.) Melinet, Charles (bourgeois, Paris), Paris
    - Inventaire après décès., 15 juin 1761; MC/ET/VII/333
      Nom, qualité: (M.) Engran, Jean (bourgeois, Paris), Paris.
    - Mariage., 15 juin 1761; MC/ET/VII/333
      Nom, qualité: (M.) Danicourt, Alexandre.
      Profession: perruquier privilegie, Paris.
      Nom, qualité: (M.) Danicourt, Marc.
      Profession: laboureur, Albert (Somme).
      Nom, qualité: (Mme ou Mlle) Ravel, Antoinette.
      Nom, qualité: (M.) Ravel, Gaspard.
      Profession: laboureur, Clermont-Ferrand (Puy-de-Dôme)
    - Succession, renonciation., 16 juin 1761; MC/ET/VII/333
      Nom, qualité: (M.) Hude, Henri.
    - Procuration rente publique, dépôt., 16 juin 1761; MC/ET/VII/333
      Nom, qualité: (Mme ou Mlle) Richart Le Chasseur, Marie Helene.
      Profession: Strasbourg (Bas-Rhin).
      Nom, qualité: (M.) Richart Pras, Jean Baptiste.
      Profession: directeur general des fourrages, Strasbourg (Bas-Rhin).
    - Procuration acte, acte lese de scelle., 17 juin 1761; MC/ET/VII/333
      Nom, qualité: (M.) Mauger, Jean Baptiste.
    - Procuration rente publique, dépôt., 17 juin 1761; MC/ET/VII/333
      Nom, qualité: (M.) Breart de Boisanger, Paul.
      Profession: Lothey (Finistère).
      Nom, qualité: (M.) Dessaint, Jerome.
    - Inventaire après décès., 19 juin 1761; MC/ET/VII/333
      Nom, qualité: (M.) Bouillerot, Jean Jacques.
    - Dépôt d'espèces., 19 juin 1761; MC/ET/VII/333
      Nom, qualité: (M.) Bassille, Charles.
    - Procuration rente publique, dépôt., 20 juin 1761; MC/ET/VII/333
      Nom, qualité: (M.) Demassac, Antoine.
      Profession: contrôleur de la romaine, Havre (le) (Seine-Maritime).
    - Vente, loge, Paris (Paris) Foire Saint-Germain, rue Merciere, n0 50., 20 juin 1761; MC/ET/VII/333
      Nom, qualité: (M.) Bienvenu, Maurice.
      Nom, qualité: (Mme ou Mlle) Malus, Genevieve.
      Nom, qualité: (M.) Bienvenu, Noel.
    - Apprentissage, métier serrurier., 20 juin 1761; MC/ET/VII/333
      Nom, qualité: (M.) Lequeux, Henri.
      Profession: Senlis (Oise).
      Nom, qualité: (M.) Deumier, Pierre.
    - Notoriété, age., 20 juin 1761; MC/ET/VII/333
    - Procuration rente publique, dépôt., 22 juin 1761; MC/ET/VII/333
      Nom, qualité: (M.) Laurens, Henri.
      Profession: capitaine aide-major de milice, Neuf-Brisach (Haut-Rhin).
    - Succession, dépôt de pièces., 22 juin 1761; MC/ET/VII/333
      Nom, qualité: (M.) Perrinet de Longuefin, Claude (bourgeois, Paris), Paris.
    - Notoriété, nom., 22 juin 1761; MC/ET/VII/333
      Nom, qualité: (M.) Barrachin, Pascal.
      Profession: négociant, Tarascon (Bouches-du-Rhône)
    - Mariage., 24 juin 1761; MC/ET/VII/333
      Nom, qualité: (M.) Delauney, Jacques Esprit.
      Profession: bonnetier (marchand), Paris.
      Nom, qualité: (M.) Delauney, Robert.
      Profession: tanneur (marchand), Pont-l'Eveque (Calvados), Launey.
      Nom, qualité: (Mme ou Mlle) Dubois, Anne.
      Nom, qualité: (M.) Dubois, Claude.
      Profession: bonnetier (marchand), Paris
    - Mariage., 24 juin 1761; MC/ET/VII/333
      Nom, qualité: (M.) Lebas, Pierre Louis.
      Profession: boutonnier (me-md), Paris.
      Nom, qualité: (M.) Lebas, Louis.
      Profession: passementier (me-md), Paris.
      Nom, qualité: (Mme ou Mlle) Mansard, Helene.
      Profession: boutonnier (maître), Paris
    - Apprentissage, métier boulanger., 25 juin 1761; MC/ET/VII/333
      Nom, qualité: (M.) Serrurier, Gervais.
      Nom, qualité: (M.) Lemercier, Marin.
    - Procuration rente publique, dépôt., 26 juin 1761; MC/ET/VII/333
      Nom, qualité: (M.) Chardon, Pierre Paul.
      Profession: religieux celestin, Metz (Moselle).
      Nom, qualité: (M.) Lesieur, Claude (bourgeois, Paris), Paris
    - Procuration rente publique., 26 juin 1761; MC/ET/VII/333
      Nom, qualité: (M.) Perin, Pierre.
      Profession: courrier, Paris.
      Nom, qualité: (M.) Choiseul de (comte).
      Profession: ambassadeur, Vienne (autriche).
    - Quittance., 26 juin 1761; MC/ET/VII/333
      Nom, qualité: (M.) Moreau, Edme Thomas.
      Profession: regent de la faculte de medecine, Paris.
      Nom, qualité: (M.) Lenoble, Urbain Firmin.
      Profession: huissier aux requetes du palais, Paris
    - Bail, boutique, Paris (Paris) rue de la Boucherie., 27 juin 1761; MC/ET/VII/333
      Nom, qualité: (M.) Chevalier de Mauroy, Denis Jean (marquis, Mauroy), Mauroy.
      Nom, qualité: (M.) Boulle, Louis Germain.
    - Succession, quittance., 27 juin 1761; MC/ET/VII/333
      Nom, qualité: (Mme ou Mlle) Estrang, Suzanne.
      Nom, qualité: (M.) Baron, Guillaume.
    - Mariage., 28 juin 1761; MC/ET/VII/333
      Nom, qualité: (M.) Laboissiere de, Louis Constant.
      Profession: orfevre joaillier (marchand), Paris.
      Nom, qualité: (M.) Laboissiere de, Jean Claude.
      Nom, qualité: (Mme ou Mlle) Bourget, Michelle Elisabeth.
      Profession: marchand de bois pour la provision, Paris
    - Procuration générale, dépôt., 30 juin 1761; MC/ET/VII/333
      Nom, qualité: (Mme ou Mlle) Latouche Desnoues de, Marie Anne.
      Profession: Tours (Indre-et-Loire), chateau de Plessis-les-Tours.
    - Rente viagère, constitution., 30 juin 1761; MC/ET/VII/333
      Nom, qualité: (M.) Schorlemer, Francois Christian.
    - Convention., 30 juin 1761; MC/ET/VII/333
      Nom, qualité: (M.) Goujon, Antoine Pierre Louis.
      Profession: courrier au departement de la guerre, Versailles (Yvelines).
      Nom, qualité: (M.) Jacquinet, Nicolas (bourgeois, Chateau-Thierry), Chateau-Thierry.
      Profession: Chateau-Thierry (Aisne)
    - Bail, maison, Paris (Paris) rue de Reuilly., 30 juin 1761; MC/ET/VII/333
      Nom, qualité: (M.) Chastelain, Claude.
      Nom, qualité: (Mme ou Mlle) Mangin, Marguerite.
      Nom, qualité: (M.) Caquia, Jean (bourgeois, Vitry-le-Francois), Vitry-le-Francois.
      Profession: Vitry-le-Francois (Marne)
    - Vente, maison, jardin, Montreuil-sous-Bois (Seine-Saint-Denis)., 30 juin 1761; MC/ET/VII/333
      Nom, qualité: (M.) Charpentier, Louis Robert.
      Profession: serrurier, Fontenay-sous-Bois (Val-de-Marne).
      Nom, qualité: (M.) Regnard, Laurent.
      Profession: vigneron, Montreuil-sous-Bois (Seine-Saint-Denis)
  - Minutes. 1761, juillet - août, juillet - août 1761; MC/ET/VII/334
    - Bail, boutique, appartement, Paris (Paris) rue du Faubourg-St-Antoine., 2 juillet 1761; MC/ET/VII/334
      Nom, qualité: (Mme ou Mlle) Boursier, Marie Jeanne.
      Profession: meuniere, Fresnes (Val-de-Marne), Berny.
      Nom, qualité: (M.) Leprince, Claude.
      Nom, qualité: (M.) Delagenete, Gilbert.
    - Apprentissage, métier boulanger., 2 juillet 1761; MC/ET/VII/334
      Nom, qualité: (M.) Saget, Nicolas.
      Nom, qualité: (M.) Girault, Antoine.
    - Apprentissage, métier boulanger., 2 juillet 1761; MC/ET/VII/334
      Nom, qualité: (M.) Vidou de La Bruyere, Jean Baptiste.
      Nom, qualité: (M.) Dupuis, Pierre.
    - Procuration acte., 2 juillet 1761; MC/ET/VII/334
      Nom: Abbaye Notre-Dame Grestain.
      Profession: Grestain (Eure).
      Nom, qualité: (M.) Dalbiac, Jean Baptiste.
      Profession: religieux benedictin, Grestain (Eure), Abbaye Notre-Dame
    - Vente, fonds de boutique de boulanger, Paris (Paris) rue de la Tixeranderie., 3 juillet 1761; MC/ET/VII/334
      Nom, qualité: (M.) Hediere, Claude Francois.
      Nom, qualité: (M.) Guiot, Hilaire.
    - Procuration acte., 4 juillet 1761; MC/ET/VII/334
      Nom, qualité: (M.) Coygne de La Belquiere, Charles.
      Profession: Clion-sur-Indre (Indre).
      Nom, qualité: (M.) Montain Douce, Pierre Louis.
    - Procuration rente publique, dépôt., 4 juillet 1761; MC/ET/VII/334
      Nom, qualité: (Mme ou Mlle) Madinier, Catherine.
    - Procuration rente publique, dépôt., 5 juillet 1761; MC/ET/VII/334
      Nom, qualité: (M.) Bourdet, Bernard Richard (bourgeois, Havre (le)), Havre (le).
      Profession: Havre (le) (Seine-Maritime).
    - Succession, compte., 6 juillet 1761; MC/ET/VII/334
      Nom, qualité: (M.) Bougenier, Jean Frederic.
      Profession: munitionnaire de l'armee, directeur de l'academie de musique
    - Compte de la succession de Jean Frédéric Bougenier, intéressé dans les affaires du roi, munitionnaire de l’armée, directeur de l’Académie royale de musique., 6 juillet 1761; MC/ET/VII/334
      compte d'exécution testamentaire; Bougenier, Jean Frédéric; administrateur; Opéra national de Paris
    - Mainlevée., 7 juillet 1761; MC/ET/VII/334
      Nom, qualité: (M.) Goupy, Jean Claude.
      Nom, qualité: (Mme ou Mlle) Gerard, Marguerite Gasparde
    - Procuration rente publique, dépôt., 7 juillet 1761; MC/ET/VII/334
      Profession: marcchand de fer, Rennes (Ille-et-Vilaine).
    - Acte de décès, dépôt., 7 juillet 1761; MC/ET/VII/334
      Profession: limonadier (garcon), Paris
    - Rente sur les états de Languedoc, constitution, emission 1760., 8 juillet 1761; MC/ET/VII/334
      Nom, qualité: (M.) Maree, Jean.
      Profession: franger (marchand), Paris
    - Procuration acte., 8 juillet 1761; MC/ET/VII/334
      Nom, qualité: (personne morale) Lemouton de Nehou(parents).
      Relations: parents de l'intervenant 2.
      Nom, qualité: (Mme ou Mlle) Lemouton de Nehou, Genevieve Francoise.
      Nom, qualité: (M.) Lemouton, Pierre Claude Jacques.
    - Inventaire après décès., 8 juillet 1761; MC/ET/VII/334
      Nom, qualité: (M.) Douceur, Jean Baptiste.
    - Procuration rente publique., 9 juillet 1761; MC/ET/VII/334
      Nom, qualité: (M.) Mesieres, Jean Baptiste.
      Nom, qualité: (M.) Lorraine de, Camille (prince).
    - Consentement., 9 juillet 1761; MC/ET/VII/334
      Nom, qualité: (Mme ou Mlle) Huinar, Marie Madeleine.
      Nom, qualité: (M.) Cavailhon, Guillaume.
      Profession: sous-chef au bureau des fermes, Paris.
    - Procuration rente publique., 9 juillet 1761; MC/ET/VII/334
      Nom, qualité: (M.) Andre, Michel.
    - Procuration rente publique., 9 juillet 1761; MC/ET/VII/334
    - Procuration rente publique., 10 juillet 1761; MC/ET/VII/334
      Nom, qualité: (M.) Rousseau, Andre.
      Nom, qualité: (Mme ou Mlle) Baron, Marie
    - Obligation., 10 juillet 1761; MC/ET/VII/334
      Nom, qualité: (M.) Roussean, Andre.
      Nom, qualité: (Mme ou Mlle) Baron, Suzanne Catherine.
      Nom, qualité: (M.) Estave, Jacques (bourgeois, Paris), Paris.
    - Traité d'office, office d'archer du guet., 11 juillet 1761; MC/ET/VII/334
      Nom, qualité: (M.) Legrand, Thomas.
      Nom, qualité: (M.) Dubois, Louis.
      Profession: patissier traiteur (maître), Paris
    - Apprentissage, métier boulanger., 13 juillet 1761; MC/ET/VII/334
      Nom, qualité: (M.) Tayret, Pierre Antoine.
    - Procuration rente publique., 13 juillet 1761; MC/ET/VII/334
      Profession: Arbot (Haute-Marne).
    - Apprentissage, métier boulanger., 13 juillet 1761; MC/ET/VII/334
      Nom, qualité: (M.) Beuchot, Jacques.
      Nom, qualité: (M.) Boulanger, Claude Denis.
    - Tontine, constitution, emission 1759., 14 juillet 1761; MC/ET/VII/334
    - Tontine, constitution, emission 1759., 14 juillet 1761; MC/ET/VII/334
      Nom, qualité: (M.) Ganay de Visigneux de, Paul Louis.
      Profession: capitaine d'infanterie, Autun (Saône-et-Loire)
    - Tontine, constitution, emission 1759., 14 juillet 1761; MC/ET/VII/334
    - Tontine, constitution, emission 1759., 14 juillet 1761; MC/ET/VII/334
    - Tontine, constitution, emission 1759., 14 juillet 1761; MC/ET/VII/334
    - Tontine, constitution, emission 1759., 14 juillet 1761; MC/ET/VII/334
    - Tontine, constitution, emission 1759., 14 juillet 1761; MC/ET/VII/334
    - Tontine, constitution, emission 1759., 14 juillet 1761; MC/ET/VII/334
    - Tontine, constitution, emission 1759., 14 juillet 1761; MC/ET/VII/334
    - Quittance., 15 juillet 1761; MC/ET/VII/334
      Nom, qualité: (Mme ou Mlle) Marguillier, Marie Catherine.
      Nom, qualité: (M.) Harlau, Claude Mathurin.
      Profession: doreur (maître), Paris.
      Nom, qualité: (Mme ou Mlle) Duperroy, Marie.
    - Procuration rente publique, dépôt., 16 juillet 1761; MC/ET/VII/334
      Profession: laboureur, Neufmontiers-les-Meaux (Seine-et-Marne).
    - Succession, compte., 17 juillet 1761; MC/ET/VII/334
      Nom, qualité: (M.) Dubois, Louis Bonaventure.
    - Succession, compte., 17 juillet 1761; MC/ET/VII/334
    - LASNIER (Claude) directeur de l'Académie de Saint-Luc § Quittance (2 actes), 18 juillet 1761; MC/ET/VII/334
      quittance; Lasnier, Claude
    - Quittance., 18 juillet 1761; MC/ET/VII/334
      Nom, qualité: (M.) Decaux, Marin.
      Profession: charron (compagnon), Paris.
      Nom, qualité: (M.) Lasnier, Claude.
      Profession: directeur de l'academie de Saint-luc, Paris
    - Succession, quittance., 18 juillet 1761; MC/ET/VII/334
      Nom, qualité: (Mme ou Mlle) Adam, Jeanne Marguerite.
      Nom, qualité: (M.) Cardin, Claude Louis.
      Profession: gantier parfumeur (marchand), Paris
    - Inventaire après décès., 18 juillet 1761; MC/ET/VII/334
      Nom, qualité: (Mme ou Mlle) Fecan de, Charlotte.
      Profession: Vesoul (Haute-Saône).
      Nom, qualité: (M.) Chardon de La Roche, Jean Germain.
      Profession: aide major des carabiniers
    - Obligation., 18 juillet 1761; MC/ET/VII/334
      Profession: officier de la bouche de la reine, Versailles (Yvelines).
      Nom, qualité: (M.) Ragot, Noel.
      Profession: huissier au Châtelet (ancien), Versailles (Yvelines)
    - Procuration rente publique., 21 juillet 1761; MC/ET/VII/334
      Nom, qualité: (Mme ou Mlle) Duperroy, Marie Anne.
      Profession: Suresnes (Hauts-de-Seine).
      Nom, qualité: (M.) Isenghien D' (prince).
    - Procuration rente publique., 21 juillet 1761; MC/ET/VII/334
      Nom, qualité: (M.) Jeunechamps, Charles.
      Profession: taillandier, Paris.
      Nom, qualité: (M.) Cassebois, Edme.
    - Rente viagère, constitution., 21 juillet 1761; MC/ET/VII/334
      Profession: domestique (ancien), Paris
    - Rente sur le roi, transport, aides et gabelles emission 1720., 22 juillet 1761; MC/ET/VII/334
      Profession: brodeur (maître), Paris.
      Nom, qualité: (M.) Boidin, Charles.
      Profession: courrier de Paris à lyon, Paris
    - Procuration rente publique, dépôt., 22 juillet 1761; MC/ET/VII/334
      Nom, qualité: (M.) L'Estache, Pierre.
      Profession: administrateur de la maison de Saint-louis, Rome (italie).
      Nom, qualité: (M.) Leprince, Charles Louis.
    - Testament., 22 juillet 1761; MC/ET/VII/334
      Nom, qualité: (Mme ou Mlle) Janot Fontaine, Madeleine Radegonde.
      Nom, qualité: (M.) Arnou, Francois.
      Profession: marchand, Poitiers (Vienne)
    - Rente sur communauté, transport, communaute des corroyeurs emission 1746., 24 juillet 1761; MC/ET/VII/334
      Nom, qualité: (M.) Lecocq, Pierre Joseph (bourgeois, Paris), Paris.
      Nom, qualité: (M.) Gorin, Antoine.
    - Succession, notoriété., 27 juillet 1761; MC/ET/VII/334
      Nom, qualité: (M.) Labretagne, Fabien.
    - Mariage., 27 juillet 1761; MC/ET/VII/334
      Nom, qualité: (M.) Poncelet, Nicolas.
      Profession: tailleur, Paris.
      Nom, qualité: (M.) Poncelet, Jacques.
      Profession: tailleur, Montherme (Ardennes).
      Nom, qualité: (Mme ou Mlle) Legrand, Marie Jeanne Julie.
      Nom, qualité: (M.) Legrand, Jean Baptiste.
      Profession: tailleur (me-md), Paris
    - Mariage., 27 juillet 1761; MC/ET/VII/334
      Nom, qualité: (M.) Leonard, Jean Victor.
      Profession: fripier (garcon), Paris.
      Nom, qualité: (Mme ou Mlle) Beurier, Francois Catherine.
      Nom, qualité: (M.) Beurier, Martial.
    - Quittance., 28 juillet 1761; MC/ET/VII/334
      Nom, qualité: (M.) Fremon de, Philippe Francois.
      Profession: metteur en oeuvre, orfevre, Paris.
      Nom, qualité: (M.) Beaumier, Lazare.
      Profession: marchand, Corbigny (Nièvre)
    - Vente, maison, Paris (Paris) rue des Prouvaires., 30 juillet 1761; MC/ET/VII/334
      Nom, qualité: (Mme ou Mlle) Hamelin, Catherine Eleonore.
      Profession: commissaire de marine, Paris
    - Succession, transport de droits., 30 juillet 1761; MC/ET/VII/334
      Nom, qualité: (M.) Roulland, Francois.
      Profession: laboureur, Saint-Remy-des-Landes (Manche)
    - Apprentissage, métier boulanger., 30 juillet 1761; MC/ET/VII/334
      Nom, qualité: (M.) Civry, Denis.
      Nom, qualité: (M.) Moreau, Guillaume.
    - Mariage., 2 août 1761; MC/ET/VII/334
      Profession: mercier (aspirant), Paris.
      Nom, qualité: (Mme ou Mlle) Barbier, Marie Cecile.
    - Don mutuel., 3 août 1761; MC/ET/VII/334
      Nom, qualité: (M.) Chateau, Denis.
      Profession: rubannier (maître), Paris.
      Nom, qualité: (Mme ou Mlle) Cochu, Jeanne Denise.
    - Apprentissage, métier boulanger., 3 août 1761; MC/ET/VII/334
      Nom, qualité: (M.) Pannier, Quentin.
      Nom, qualité: (M.) Dantan, Pierre Noel.
    - Rente, quittance de rachat., 4 août 1761; MC/ET/VII/334
      Nom, qualité: (Mme ou Mlle) Franjou, Madeleine.
      Nom, qualité: (M.) Dutrou, Nicolas Vincent.
      Profession: officier de la chambre et garde robe du roi.
    - Obligation., 4 août 1761; MC/ET/VII/334
      Profession: commissaire de la marine, Paris.
      Nom, qualité: (M.) Traveau, Edme.
    - Obligation., 5 août 1761; MC/ET/VII/334
      Nom, qualité: (M.) Desprez, Charles Philbert.
      Profession: apothicaire (marchand), contrôleur general des finances, Amiens (Somme).
      Nom, qualité: (M.) Beuvin, Joseph Louis Claude.
      Profession: contrôleur general des finances, Amiens (Somme)
    - Vente, terre, Clichy (Hauts-de-Seine)., 6 août 1761; MC/ET/VII/334
      Nom, qualité: (Mme ou Mlle) Bochot, Madeleine.
      Profession: Paris, Montmartre.
      Nom, qualité: (M.) Boucher, Pierre.
      Profession: laboureur, Paris, Montmartre.
      Nom, qualité: (M.) Devaux, Pierre.
      Profession: meunier, marchand de farine, Paris, Montmartre
    - Désistement, clause de vente d'une maison, Versailles (Yvelines) rue des Tournelles., 7 août 1761; MC/ET/VII/334
      Nom, qualité: (M.) Ducis, Pierre.
      Profession: marchand de toile, Versailles (Yvelines).
      Nom, qualité: (M.) Grepinet, Didier.
      Profession: marchand, Versailles (Yvelines)
    - Procuration acte, dépôt., 7 août 1761; MC/ET/VII/334
      Nom, qualité: (M.) Brenigar, Claude Joseph Laurent.
      Profession: perruquier de l'armee.
      Nom, qualité: (Mme ou Mlle) Lecoeur, Catherine Francoise.
    - Notoriété, nom., 7 août 1761; MC/ET/VII/334
      Nom, qualité: (M.) Michel de Bonneval, Louis Charles.
      Profession: trésorier general de la reine.
      Nom, qualité: (M.) Michel de Montpezat, Gerard Francois.
      Profession: conseiller au grand conseil.
      Relations: neveu de l'intervenant 1
    - Inventaire après décès., 8 août 1761; MC/ET/VII/334
      Nom, qualité: (M.) Menant, Pierre Louis.
      Profession: fondeur (maître), fabricant d'instruments de mathematiques, Paris
    - Succession, transport de droits., 9 août 1761; MC/ET/VII/334
    - Succession, notoriété., 9 août 1761; MC/ET/VII/334
      Nom, qualité: (Mme ou Mlle) Nibault Dite Nibot, Marie Genevieve.
      Nom, qualité: (M.) Robert, Henri.
    - Mariage., 9 août 1761; MC/ET/VII/334
      Nom, qualité: (M.) Menard, Jean Etienne.
      Profession: tailleur d'habits, Thillay (le) (Val-d'Oise).
      Nom, qualité: (M.) Menard, Antoine.
      Nom, qualité: (Mme ou Mlle) Giroux, Madeleine.
      Nom, qualité: (M.) Giroux, Jean Pierre.
      Profession: tonnelier, Antony (Hauts-de-Seine)
    - Traité d'office, office lieutenant de la compagnie du lieutenant criminel., 10 août 1761; MC/ET/VII/334
      Profession: lieutenant de la compagnie du lieutenant criminel au Châtelet, Paris.
      Nom, qualité: (M.) Millart de La Corbiere, Cesar Francois (bourgeois, Paris), Paris
    - Mariage., 11 août 1761; MC/ET/VII/334
      Nom, qualité: (M.) Garnier, Francois Pierre.
      Relations: au service de l'intervenant 2, fils de l'intervenant 3.
      Nom, qualité: (M.) Lamichodiere de.
      Profession: intendant justice police finances, Lyon (Rhône).
      Profession: tailleur (marchand), Paris.
      Nom, qualité: (Mme ou Mlle) Meuneaust, Catherine Louise.
      Relations: fille de l'intervenant 5.
      Nom, qualité: (M.) Meuneaust, Louis.
    - Mainlevée., 11 août 1761; MC/ET/VII/334
      Nom, qualité: (M.) Dulong, Jacques Francois (bourgeois, Paris), Paris
    - Succession, notoriété., 11 août 1761; MC/ET/VII/334
      Nom, qualité: (M.) Chevalier, Roch.
      Profession: gagne deniier
    - Procuration rente publique, dépôt., 12 août 1761; MC/ET/VII/334
      Nom, qualité: (M.) Boutry Du Lienard, Nicolas.
      Profession: Lery (Eure).
      Nom, qualité: (M.) Hamot, Charles (bourgeois, Paris), Paris
    - Bail, maison, Paris (Paris) rue de la Limace., 12 août 1761; MC/ET/VII/334
      Nom, qualité: (personne morale) Pajot D' Ons-En-Bray (hoirs).
      Nom, qualité: (M.) Pajot D' Ons-En-Bray, Leon (comte, Onsenbray), Onsenbray.
      Profession: Ons-en-Bray (Oise).
      Nom, qualité: (M.) Cuvillier, Etienne (bourgeois, Paris), Paris.
    - Apprentissage, métier boulanger., 17 août 1761; MC/ET/VII/334
      Nom, qualité: (M.) Seguin, Francois.
      Profession: boulanger (cpn), Paris.
      Nom, qualité: (M.) Limoge, Jean Baptiste.
    - Vente, compte, terre, seigneurie, Messeme (Vienne) Motte-Messeme (la)., 18 août 1761; MC/ET/VII/334
      Nom, qualité: (Mme ou Mlle) Berger de Ressye, Marie Genevieve.
      Nom, qualité: (M.) Messeme de, Henri Louis Alexandre
      compte; acte de vente
    - Union de créanciers, délibération., 18 août 1761; MC/ET/VII/334
      Nom, qualité: (M.) Durand de Lironcourt, Antoine Jacques.
      Profession: consul de France, Lisbonne (portugal)
    - Procuration rente publique, dépôt., 18 août 1761; MC/ET/VII/334
      Nom, qualité: (M.) Gras, Mathieu.
      Profession: intendant prive.
      Nom, qualité: (M.) Mauroy de (comte).
    - Succession, liquidation., 19 août 1761; MC/ET/VII/334
    - Mariage., 19 août 1761; MC/ET/VII/334
      Nom, qualité: (M.) Henrion, Blaise.
      Nom, qualité: (M.) Galitzine (prince).
      Nom, qualité: (M.) Henrion, Francois.
      Profession: Ville-Houdlemont (Meurthe-et-Moselle).
      Nom, qualité: (Mme ou Mlle) Tribout, Barbe.
      Nom, qualité: (M.) Tribout, Jean.
      Profession: huilier, Metz (Moselle), Signy
    - Succession, compte., 20 août 1761; MC/ET/VII/334
      Nom, qualité: (M.) Lievain, Francois Xavier.
    - Apprentissage, métier boulanger., 20 août 1761; MC/ET/VII/334
      Nom, qualité: (M.) Roze, Jacques.
      Nom, qualité: (M.) Roze, Jean.
    - Apprentissage, métier boulanger., 20 août 1761; MC/ET/VII/334
      Nom, qualité: (M.) Chausard, Antoine.
      Nom, qualité: (M.) Patay, Jean.
    - Apprentissage, métier boulanger., 20 août 1761; MC/ET/VII/334
      Nom, qualité: (M.) Bouchau, Joseph.
    - Tontine, constitution, emission 1759., 20 août 1761; MC/ET/VII/334
    - Tontine, constitution, emission 1759., 20 août 1761; MC/ET/VII/334
      Nom, qualité: (M.) Cagny de, Antoine (bourgeois, Paris), Paris
    - Tontine, constitution, emission 1759., 20 août 1761; MC/ET/VII/334